最高法院刑事裁定　　　　　　　　　 111年度台抗字第1249號
抗　告　人　吳柏諺




上列抗告人因違反毒品危害防制條例等罪案件，不服臺灣高等法
院中華民國111年7月27日定應執行刑之裁定（111年度聲字第232
5號），提起抗告，本院裁定如下：
    主  文
抗告駁回。
    理  由
一、按裁判確定前犯數罪者，併合處罰之。又數罪併罰有二裁判
    以上宣告多數有期徒刑者，於各刑中之最長期以上，各刑合
    併之刑期以下，定其應執行之刑期。但不得逾30年。刑法第
    50條第1項前段、第53條及第51條第5款分別定有明文。又執
    行刑之量定，係法院裁量之職權，倘所酌定之執行刑，並未
    違反刑法第51條各款所定之方法或範圍（即法律之外部性界
    限），亦無明顯違背公平、比例原則或整體法律秩序之理念
    （即法律之內部性界限），即不得任意指為違法或不當。
二、為明確數罪併罰適用範圍，並避免不得易科罰金之罪與得易
    科罰金之罪合併，造成得易科罰金之罪無法單獨易科罰金，
    罪責失衡，不利於受刑人，依刑法第50條第1項但書及第2項
    規定，對於判決確定前所犯數罪有得易科罰金之罪與不得易
    科罰金之罪，繫乎受刑人之請求與否，作為定執行刑之準則
    ，倘受刑人請求檢察官聲請合併定應執行刑者，法院就該應
    執行刑即無庸諭知易科罰金之折算標準。本件原裁定以抗告
    人吳柏諺所犯如其附表編號（下稱編號）1、2（均得易科罰
    金）、編號3、4（均不得易科罰金）所示之各罪，分別經各
    該法院判處罪刑確定，合於定應執行刑之規定。檢察官依抗
    告人之請求（見原審卷第17頁定刑聲請切結書，抗告人請求
    檢察官聲請定應執行刑之範圍，僅及於原裁定附表所示4 罪
    ）聲請定其應執行之刑，原審於徵詢抗告人關於本件定應執
    行刑之意見後，斟酌抗告人所犯各罪之犯罪情節、危害情況
    、侵害法益、犯罪次數，及所犯數罪整體之非難評價等情狀
    ，酌情定應執行有期徒刑11年。經核原裁定所定之刑期，係
    在各罪之最長刑期（有期徒刑10年）以上，各罪宣告刑之總
    和（有期徒刑12年3 月）以下，復就抗告人所犯各罪不法內
    涵與罪責程度，及各罪所反應人格特性，為整體非難評價。
    且該定執行刑裁量權之行使，就原宣告總刑度予以寬減，已
    予相當程度恤刑之衡酌，從形式上觀察，尚無濫用裁量權之
    情形，於法即無違誤。
三、抗告意旨泛言其所犯均為毒品罪，犯罪行為態樣、手段、動
    機亦屬相似，且犯罪期間密接，原裁定未予審酌，定刑過重
    ，有違比例原則等語，無非係對原審法院之職權行使，任意
    評價，尚無可取。
四、依上所述，本件抗告為無理由，應予駁回。
據上論結，應依刑事訴訟法第412條，裁定如主文。
中    華    民    國   111    年    9     月    28    日
                  刑事第八庭審判長法  官  何  菁  莪  
                                  法  官  何  信  慶  
                                  法  官  朱  瑞  娟  
                                  法  官  劉  興  浪  
                                  法  官  黃  潔  茹  
本件正本證明與原本無異
                                  書記官
中    華    民    國   111    年    10    月    3     日